【裁判字號】    89,訴,3099
【裁判日期】    891109
【裁判案由】    損害賠償
【裁判全文】
臺灣臺中地方法院民事判決  八十九年度訴字第三○九九號
    原      告  乙○○
                        送達代.
    被      告  甲○○
右當事人間請求損害賠償事件，本院判決如左：
    主      文
原告之訴駁回。
訴訟費用由原告負擔。
    事      實
甲、原告方面：
  一、聲明：被告應給付原告新台幣  (下同)陸拾萬元及自起訴狀繕本送達翌日起至
      清償日止，按週年利率百分之五計算之利息。
  二、陳述：
  (一)按不法侵害他人之身體、名譽者，被害人雖非財產上之損害，亦得請求賠償相
      當之金額，此為民法第一百九十五條第一項所明定。
  (二)本件被告明知原告並未於八十七年八月六日向案外人鮑淑妹以「宰了你」一詞
      予以恐嚇，竟基於誣陷原告之犯意，於八十八年五月十四日在台中地檢署八十
      八年度偵字第一０八七三號案件表示：「八十七年，白天在警衛室，我站在警
      衛室外門旁，不知為何梁先生對鮑小姐說要『宰了你』，是為了社區問題爭執
      而起」。台中地檢署乃依此之詞將本人簽分「恐嚇」之他案 (即該署八十八年
      度他字第三三九四號案件之由來) ，改分八十九年度偵字第三九０六號案件，
      予以偵查。
  (三)被告復於八十九年二月二十三日就前述八十九年度偵字第三九０六號案件開庭
      時，對同一事實改稱：「當時係八月份下午七、八點，當時並沒有刻意去聽。
      」是承辦檢察官以本人若有恐嚇之事，則何以被告就同一事件之案發時間前後
      所稱竟有白天及夜間之二種不同時間，予以不起訴處分。
  (四)本人已年逾六十五，百病纏身，在接悉台中地檢署八十八年度偵字第一０八七
      三號案件時，見該不起訴處分書敘明，擬依被告所稱本人恐嚇犯罪一事「另簽
      分偵辦」之字句時，其精神上之打擊可想而知，嗣後面臨多次開庭通知之寄達
      均由住處之管理員收受，致名譽亦有損。雖最後為不起訴處分，然無解本人精
      神、名譽所造成之損害。
  (五)對被告抗辯之陳述：如附件。
  三、證據：提出台灣台中地方法院檢察署八十八年度偵字第一０八七三號、八十九
      年度偵字第三九０六號案件不起訴處分書、薪資證明、醫師證書各乙件為證。
乙、被告方面：
  一、聲明：駁回原告之訴。
  二、陳述：
  (一)原告對於其究竟受有如何之損害？所受損害程度如何？應如何請求損害賠償？
      應受賠償多少？均未能舉證，僅提出台中地檢署八十八年度偵字第一０八七三
      號、八十九年度偵字第三九０六號案件不起訴處分書，即請求損害賠償，應屬
      無稽。
  (二)原告先前曾就被告為其與鮑淑妹間台灣高等法院台中分院八十八年度上易字第
      一０七號民事案件為證人之事件，請求賠償二萬元，已被鈞院八十九年度豐小
      字第五七號民事判決駁回在案，原告本件之訴亦無理由。
  (三)被告依檢方之傳喚通知而到庭作證，並無不作證之權利，且就所知事項說明，
      並無偽證。本件原告就同一事實對被告提出告訴，台中地檢署偵查後已經不起
      訴。
  三、證據：提出本院八十八年度豐簡字第七五二號、八十九年度豐小字第五七號、
      八十九年度小上字第六四號民事判決各乙件，台灣台中地方法院檢察署八十九
      年度偵字第一三四一二號不起訴處分書、台灣高等法院台中分院檢察署八十九
      年議字第一一二五號處分書各乙件為證。
    理      由
一、原告主張被告明知原告並未於八十七年八月六日向案外人鮑淑妹以「宰了你」一
    詞予以恐嚇，竟基於誣陷原告之犯意，於八十八年五月十四日在台中地檢署八十
    八年度偵字第一０八七三號案件表示：「八十七年，白天在警衛室，我站在警衛
    室外門旁，不知為何梁先生對鮑小姐說要『宰了你』，是為了社區問題爭執而起
    」等語，因被告上述不實之供述，台中地檢署乃將以八十九年度偵字第三九０六
    號恐嚇案件對原告予以偵查，致原告精神上受有損害，且因開庭通知書寄送至原
    告住處，其名譽因而受有損害，爰依民法第一百九十五條侵權行為之法律關係，
    請求被告給付如聲明所示之賠償。被告則以伊並未偽證等語資為抗辯。
二、按當事人主張有利於己之事實者，就其事實有舉證之責任，民事訴訟法第二百七
    十七條前段定有明文；本件原告主張之事實，固據原告提出台灣台中地方法院檢
    察署八十八年度偵字第一０八七三號、八十九年度偵字第三九０六號案件不起訴
    處分書各乙件為證，惟被告否認有何偽證、誣告之事實，辯稱：伊係將所見所聞
    之情據實陳述，縱不為檢察官所採信，然並非虛偽等語，是原告自應就被告確有
    偽證之事實負其舉證之責。姑不論原告就其所主張之事實向臺灣臺中地方法院檢
    察署檢察官提出偽證、誣告之告發，業經檢察官認與偽證之構成要件不該當而予
    以不起訴處分，有該署八十九年度偵字第一三四一二號不起訴處分書、台灣高等
    法院台中分院檢察署八十九年議字第一一二五號處分書在卷可查。況被告所為之
    證述縱有不實之處，原告是否因而被害，尚繫屬於執行審判或偵查職務之公務員
    採信與否而定，而與原告之名譽是否受損無涉，本件八十八年度偵字第一０八七
    三號乙○○毀損案件，承辦檢察官於不起訴處分後，雖另簽分八十八年度他字第
    三三九四號乙○○恐嚇案件，嗣並改分八十九年度偵字第三九０六號案件，然此
    係基於鮑淑妹提出告訴而予簽分，非因被告之證述所致，是被告之證述縱有不實
    ，與原告是否因而受有損害亦無涉。故原告既未就被告有何偽證、誣告之事實，
    及其因而受有精神、名譽之損害盡舉證責任，其依侵權行為之法律關係請求被告
    負損害賠償責任，自不足採。
三、從而，原告依侵權行為之法律關係起訴，請求被告給付原告陸拾萬元及其法定利
    息，即屬無據，應予駁回。
四、據上論結，本件原告之訴為無理由，依民事訴訟法第七十八條，判決如主文。
中      華      民      國    八十九    年    十一    月      九      日
                                        臺灣臺中地方法院民事第三庭
~B法      官  林慧貞
右為正本係照原本作成
如不服本判決，應於判決送達後二十日內，向本院提出上訴狀。
中      華      民      國    八十九    年     十一     月    十      日
~B法院書記官


司法院資訊處製作；財團法人民間司法改革基金會備份。
